# 研发用无形资产摊销

提问人：13757187143 时间：2020-09-26 11:15:00
公司购买了一项知识产权，该知识产权具有一定通用性，管理层为其定为 5 年摊销。 3 年后公司与该知识产权的项目全部结项，暂无与该知识产权相关的项目。问：闲置期间该知识产权摊销费用应计入研发费用吗

回答人：chenyiwei
如果“3年后公司与该知识产权的项目全部结项，暂无与该知识产权相关的项目”属实，则首先应考虑此前设定的摊销年限（ 5 年）是否合理，是否构成重大前期差错，如是则应进行更正处理；如果不属于前期差错的，则这种情况表明在现有项目结项后该项无形资产已不满足终止确认条件，应予以核销处理。